---
title: "**Expedientes con pagos a proveedores**"
output: 
  flexdashboard::flex_dashboard:
        orientation: rows
        theme: lumen
        vertical_layout: scroll
        favicon: logo_sga_azul40pctn.png
        logo: logoMSAL35pctn.png
---


```{r echo=F, warning=FALSE, message=FALSE}
#1-importo las tablas
library(R.utils)
#tabla.sabana<-loadObject("C:/Users/JRamirez/Documents/TRABAJO/aaaSUBSE/FacturasEnTramite/tablas/tabla.sabana.Rbin")
tabla.sabana<-loadObject("../tablas/tabla.sabana.Rbin")
#tabla.resumen<-loadObject("C:/Users/JRamirez/Documents/TRABAJO/aaaSUBSE/FacturasEnTramite/tablas/tabla.resumen.Rbin")
tabla.resumen<-loadObject("../tablas/tabla.resumen.Rbin")
```

Comentarios {.sidebar} 
=====================================   

####Incluye
Expedientes con estado abierto que hayan ingresado por TAD, para todas las modalidades de compra y todas las fuentes de financiamiento.

####Excluye
Expedientes con facturas que ya se hayan devengado.

####Información en cada hoja del tablero

**1)Indicadores en hoja resumen**

-Importe total en ARS (los importes en moneda extranjera se convierten utilizando el tipo de cambio nación vendedor vigente al día de la fecha del reporte).

-Cantidad de expedientes: total de expedientes en tramitación

-Promedio días desde último pase: mediana de los días transcurridos entre el último movimiento y la fecha del informe. 

-Promedio días desde la caratulación: mediana de los días transcurridos entre la fecha de caratulación y la fecha del informe. 

-Importe y cantidad de expedientes por ubicación: las ubicaciones externas a la Secretaría de Gestión Administrativa se agrupan en la categoría "programa".

-Importe por sistema de origen: ordenes de compra, financiamiento internacional y legítimo abono

-Importe por proveedor

**2)Tabla resumen por repartición y usuario**

-Importes agrupados por repartición y usuario actual

**3)Listado completo de expedientes**

-Información desagregada sobre cada expediente en trámite


Indicadores 
=====================================

Row {data-height=115, data-width=25%}
-----------------------------------------------------------------------

### Importe total `r format(Sys.Date(), "%B %d, %Y")`

```{r fila11}
library(flexdashboard)
valueBox(paste("$",
               round(sum(tabla.resumen$`Monto total de las facturas en $`)
                     /1000000,0),"M",sep=""),
         icon="fa-money",col="info")
```

### Cantidad total de Expedientes 
```{r fila12}
library(flexdashboard)
valueBox(sum(tabla.resumen$`Cantidad de facturas`),
         icon="fa-pencil",col="#E68BFB")
```

### Promedio de días que un expediente no registra movimiento 
```{r fila13}
library(flexdashboard)
valueBox(round(median(as.numeric(tabla.sabana$`Días desde último pase`)),1),
         icon="fa-calendar",col="#303F9F")
```

### Promedio de días de los expedientes desde su caratulación
```{r fila14}
library(flexdashboard)
valueBox(round(median(as.numeric(tabla.sabana$`Días desde la caratulación`)),1),
         icon="fa-calendar",col="red")
```

Row {data-width=450 data-height=400}
-----------------------------------------------------------------------
### 
```{r fila21}
library(plotly)
library(dplyr)
#grafico importes por ubicacion
tabla.ubicacion<-tabla.sabana %>% 
  mutate(monto.en.pesos = case_when( Moneda=="$  " ~ Monto,
                                     Moneda=="U$S" ~ Monto*99,
                                     Moneda=="€  " ~ Monto*115)) %>% 
  group_by(`Ubicación actual`) %>% 
  summarise(Monto.en.pesos=sum(monto.en.pesos, na.rm = T),
            cantidad.exp=n()) %>% 
  arrange(`Ubicación actual`)

#modifico el orden del factor ubicacion
tabla.ubicacion$`Ubicación actual`<-factor(
  as.factor(tabla.ubicacion$`Ubicación actual`),
  levels= c("Despacho", "CRD", "Programas", "Compras", "SGA",
            "DAL", "DGPFI", "DGA", "Contabilidad"))

fig.ubicacion <- plot_ly(tabla.ubicacion, 
                         labels = ~`Ubicación actual`, 
                         values = ~Monto.en.pesos, type = 'pie')
fig.ubicacion <- fig.ubicacion %>% 
  layout(title = 'Importe según ubicación actual',
         xaxis = list(showgrid = FALSE, zeroline = FALSE, showticklabels = FALSE),
         yaxis = list(showgrid = FALSE, zeroline = FALSE, showticklabels = FALSE))
fig.ubicacion
```

###
```{r fila22}
library(plotly)
#grafico por sistema de origen
tabla.gr.origen<-tabla.sabana %>% 
  mutate(monto.en.pesos = case_when( Moneda=="$  " ~ Monto,
                                     Moneda=="U$S" ~ Monto*99,
                                     Moneda=="€  " ~ Monto*115)) %>% 
  group_by(`Sist. de origen`) %>% 
  summarise(Monto.en.pesos=sum(monto.en.pesos, na.rm = T)) %>% 
  mutate(Porcentaje = round(100*Monto.en.pesos/sum(Monto.en.pesos),1))


colores <- c('rgb(96, 43, 120)','rgb(211,94,96)', 'rgb(128,133,133)', 'rgb(144,103,167)', 'rgb(171,104,87)', 'rgb(114,147,203)')
fig.origen <- plot_ly(tabla.gr.origen, 
               labels = ~`Sist. de origen`, values = ~Monto.en.pesos, type = 'pie',
               marker = list(colors = colores))
fig.origen <- fig.origen %>% layout(title = 'Importe según sistema de origen',
                                    xaxis = list(showgrid = FALSE, zeroline = FALSE,
                                                 showticklabels = FALSE),
                                    yaxis = list(showgrid = FALSE, zeroline = FALSE,
                                                 showticklabels = FALSE))
fig.origen

```


Row {data-width=900 data-height=400}
-----------------------------------------------------------------------

### 
```{r fila3}
library(plotly)
library(dplyr)
#grafico expedientes por ubicacion
exp.ubicacion <- plot_ly(as.data.frame(tabla.ubicacion), 
               x = ~`Ubicación actual`, y = ~cantidad.exp, 
               type = 'bar',
               marker = list(color = '#b52a0c',
                             line = list(color = 'rgb(8,48,107)',
                                         width = 1.5))) %>% 
  layout(title = "Cantidad de expedientes por Ubicación actual",
                      xaxis = list(title = ""),
                      yaxis = list(title = ""))

exp.ubicacion
```

Row {data-width=550 data-height=450}
-----------------------------------------------------------------------

###
```{r fila41}
library(dplyr)
#armo la tabla de proveedores
tabla.prov<-tabla.sabana %>% 
  group_by(`Razón social`) %>% 
  summarise(Importe =sum(Monto)) %>% 
  arrange(-Importe) %>% 
  mutate(pctn=round(100*Importe/sum(Importe, na.rm = T),2)) %>% 
  mutate(Proveedores= case_when(
    pctn>=5 ~ `Razón social`,
    pctn<5 ~ "Otros")) %>% 
  group_by(Proveedores) %>% 
  summarise(`Importe en $`=sum(Importe, na.rm = T), 
            Porcentaje=sum(pctn, na.rm = T)) %>% 
  arrange(-Porcentaje) %>% 
  filter(Porcentaje>0)

tabla.prov.sort<-rbind(tabla.prov[-1,], tabla.prov[1,])

library(DT)
#tabla de proveedores
datatable(tabla.prov.sort, 
          options = list(initComplete = 
                    JS("function(settings, json){",
                       "$(this.api().table().header()).css({'background-color': '#303F9F', 'color': '#fff'});",
                      "}"),
          pageLength = 20, 
          autoWidth = TRUE,
          dom = 't'),
          caption = "Proveedores con mayor importe de facturación",
          #filter = 'top',
          class = 'cell-border stripe',
          callback = JS("return table;"), rownames=F,
          escape = TRUE,
          style = "default", width = NULL, height = NULL, elementId = NULL,
          fillContainer = getOption("DT.fillContainer", NULL),
          autoHideNavigation = getOption("DT.autoHideNavigation", NULL),
          selection = c("multiple", "single", "none"), extensions = list(),
          plugins = NULL, editable = FALSE) 
```

###
```{r fila42}
library(plotly)
#grafico importe por proveedores
imp.prov <- plot_ly(tabla.prov.sort, 
                    labels = ~ Proveedores, values = ~`Importe en $` , type = 'pie') %>% 
layout(title = 'Importe por proveedores',
       legend = list(font = list(size = 7.5)),
       xaxis = list(showgrid = FALSE, zeroline = FALSE, showticklabels = FALSE),
       yaxis = list(showgrid = FALSE, zeroline = FALSE, showticklabels = FALSE))
imp.prov
```


Tabla resumen por repartición y usuario actual
===================================== 

```{r}
#8-genero la tabla resumen por reparticion
#A)genero la tabla en dplyr
library(DT)
datatable(tabla.resumen, 
          options = list(initComplete = 
                    JS("function(settings, json){",
                       "$(this.api().table().header()).css({'background-color': '#303F9F', 'color': '#fff'});",
                      "}"),
          pageLength = 200, autoWidth = TRUE),
          caption = "La tabla permite ordenar los datos, hacer filtros para cada variable y buscar un texto particular en toda la tabla (usando el casillero 'search')",
          filter = 'top',
          class = 'cell-border stripe',
          callback = JS("return table;"), rownames=F,
          escape = TRUE,
          style = "default", width = NULL, height = NULL, elementId = NULL,
          fillContainer = getOption("DT.fillContainer", NULL),
          autoHideNavigation = getOption("DT.autoHideNavigation", NULL),
          selection = c("multiple", "single", "none"), extensions = list(),
          plugins = NULL, editable = FALSE) %>% 
formatStyle(
  'Monto total de las facturas en $',
  background = styleColorBar(tabla.resumen$`Monto total de las facturas en $`,'steelblue'),
  backgroundSize = '100% 90%',
  backgroundRepeat = 'no-repeat',
  backgroundPosition = 'center'
) %>% 
formatStyle(
  'Cantidad de facturas',
  background = styleColorBar(tabla.resumen$`Cantidad de facturas`,'green'),
  backgroundSize = '100% 90%',
  backgroundRepeat = 'no-repeat',
  backgroundPosition = 'center'
)

```


Listado completo de expedientes
=====================================   
Row {data-width=60%}
-----------------------------------------------------------------------
  
```{r echo=F}
datatable(tabla.sabana[,3:(ncol(tabla.sabana))], 
          options = list(initComplete = 
                    JS("function(settings, json){",
                       "$(this.api().table().header()).css({'background-color': '#303F9F', 'color': '#fff'});",
                      "}"),
            pageLength = 200, 
            lengthMenu = c(100, 200, 500, 1000),
                         autoWidth = TRUE),
          caption = "La tabla permite ordenar los datos, hacer filtros para cada variable y buscar un texto particular en toda la tabla (usando el casillero 'search')",
          filter = 'top',
          class = 'cell-border stripe',
          callback = JS("return table;"), 
          rownames=F,
          escape = TRUE,
          style = "default", width = NULL, height = NULL, elementId = NULL,
          fillContainer = getOption("DT.fillContainer", NULL),
          autoHideNavigation = getOption("DT.autoHideNavigation", NULL),
          selection = c("multiple", "single", "none"), extensions = list(),
          plugins = NULL, editable = FALSE)
```


